【裁判字號】    90,訴,546
【裁判日期】    900323
【裁判案由】    恐嚇取財
【裁判全文】
台灣台中地方法院刑事判決                            九十年度訴字第五四六號
    公  訴  人  臺灣台中地方法院檢察署檢察官
    被      告  乙○○
右列被告因恐嚇取財案件，經檢察官提起公訴（九十年度偵字第三六二二號），本院
判決如左：
    主      文
乙○○意圖為自己不法之所有，以恐嚇使人將本人之物交付，累犯，處有期徒壹年陸
月，並應於刑之執行前令入勞動場所強制工作參年。
    事      實
一、乙○○曾有違反麻醉藥品管理條例、槍砲彈藥刀械管制條例、竊盜等犯行，最後
    一次於民國八十八年六月十日，因共同連續攜帶兇器竊盜，累犯案件，經臺灣苗
    栗地方法院判處有期徒刑一年二月確定，甫於八十九年五月二日執行完畢。猶不
    知悔改，意圖為自己不法之所有，於九十年二月十四日約十六時許，持客觀上足
    以致他人生命、身體、發生危害之鐵製前端磨成尖銳狀，連握把長度約十二公分
    之「Ｔ」字型扳手，在台中縣后里鄉○○村○○路二○二號前，竊取甲○○所有
    之ＰＨ─七六六三號自小客車一輛。旋於翌日十六時許向甲○○以電話告知：須
    以新台幣一萬五千元之代價贖回失竊汽車，否則將不交還等加害財產之事，恐嚇
    甲○○交付贖金。嗣於同年月十五日十九時十五分許，由乙○○將竊取之車輛，
    開往苗栗縣三義鄉○○村○○路二○九號前，與甲○○交換贖金，得手後經埋伏
    警察當場捕獲。
二、案經台中縣警察局大甲分局報告台灣台中地方法院檢察署檢察官偵查起訴。
    理      由
一、訊據被告乙○○於本院審理時坦承：我是在九十年二月十四日下午約三、四時許
    ，在台中縣后里鄉○○路二○二號前，用「Ｔ」字型扳手，偷取ＰＨ─七六六三
    號自小客車。我有把「Ｔ」字型扳手的前端磨成尖銳狀。那是鐵製品，連握把長
    度約十二公分，我只偷這一部車，我也知道這個「Ｔ」字型扳手可以當兇器。之
    後我有打電話給失主，向他說要還他車子，不要報警，他說要答謝我，我說你有
    多少錢，他說不多，之後我才說只要一萬五千元就可以了。後來我有和他約時間
    和地點，之後他準時前來，拿了一萬五千元，我有告訴他車子停在何處。我只有
    一個人犯案，偷車、打電話、取款都是我自己，我是第一次偷車犯案，我把車子
    還給他之後，他才把一萬五千元給我，我已經放在口袋內，警察來時，我才趕緊
    把錢丟到外面，警察才撿起來等語。查右揭犯罪事實，核與被害人甲○○指訴情
    節相符，復經證人即現場埋伏逮捕之大甲分局義里派出所巡官顏勤峰，就佈線查
    獲被告犯罪之過程報告甚詳，有其所撰之報告書陳報在卷；並有贓物領據一紙附
    卷可稽。另查，被害人在交付贖金之前，即將所交付之鈔票影印存證，被告取得
    後，經警當場逮捕，亦在其身上取出與事先影印存證之鈔票號碼相符，有該鈔票
    影本十五張在卷可佐，故本件事證明確，被告自白，核與事實相符，其犯行洵堪
    認定。
二、查鐵製前端磨成尖銳狀，連握把長度約十二公分之「Ｔ」字型扳手，足以致他人
    生命、身體、發生危害安全，自屬兇器。被告乙○○竊取甲○○之自用小客車，
    核其所為，係犯刑法第三百二十一條第一項第三款之攜帶兇器竊盜罪。公訴人認
    被告竊取上開車輛之行為，係犯刑法第三百二十條第一項之竊盜罪，起訴法條容
    有未洽，應予變更。又被告恐嚇被害人甲○○需交付一萬五千元始能贖回車輛，
    ，核渠所為，係犯刑法第三百四十六條第一項之恐嚇取財罪。被告所犯二罪之間
    ，具有方法與結果之牽連關係，應依牽連犯之規定，從一重之恐嚇罪處斷。被告
    乙○○曾有違反麻醉藥品管理條例、槍砲彈藥刀械管制條例、竊盜等犯行，最後
    一次於八十八年六月十日，因共同連續攜帶兇器竊盜，累犯案件，經臺灣苗栗地
    方法院判處有期徒刑一年二月確定，甫於八十九年五月二日執行完畢，有台灣台
    中地法院檢察署刑案資料查註紀錄表及台灣高等法院被告全國前案紀錄表各一紙
    附卷可按，其於五年內再犯本件有期徒刑以上之罪，為累犯，應依法加重其刑。
    爰審酌被告等犯罪之動機、目的、手段、所生損害及犯後態度等一切情狀，量處
    如主文所示之刑，以資懲儆。又作案之兇器，既已丟棄，並未扣案，為免執行困
    難，不諭知沒收，併此敘明。另被告前已多次犯違反麻醉藥品管理條例、槍砲彈
    藥刀械管制條例、竊盜等犯行，最後一次於八十八年六月十日，因共同連續攜帶
    兇器竊盜，累犯案件，經臺灣苗栗地方法院判處有期徒刑一年二月確定，甫於八
    十九年五月二日執行完畢，且該次竊盜於自八十七年十一月二十四日起，至八十
    八年二月二十三日止，短期間內，竟連續持兇器，竊盜五部小自客車，有該份判
    決書壹份附卷可證。並有台灣台中地法院檢察署刑案資料查註紀錄表及台灣高等
    法院被告全國前案紀錄表各一紙附卷可按，其又再三犯竊盜等罪足見被告具有犯
    罪之習慣，仍不思改過遷善，且本案經當場人贓俱獲，其品性惡劣可見一般，僅
    藉刑之執行實不足以徹底根絕惡性，爰依竊盜犯贓物犯保安處分條例第三條第一
    項第一款之規定，併予諭知應於刑之執行前令入勞動場所強制工作。
據上論斷，應依刑事訴訟法第二百九十九條第一項前段、第三百條，刑法第三百二十
一條第一項第三款、、第三百四十六條第一項、第五十五條、第四十七條、第二條第
一項前段，竊盜犯贓物犯保安處分條例第三條第一項第一款、第四條，罰金罰鍰提高
標準條例第一條前段，判決如主文。
本案經檢察官李雅俐到庭執行職務
中      華      民      國    九十      年      三      月    二十三    日
                                    臺灣臺中地方法院刑事第七庭
                                        法    官  黃  松  竹
右正本證明與原本無異。
如不服本判決，應於判決送達後十日內向本院提出上訴狀，上訴於臺灣高等法院臺中
分院( 須附繕本 )。
                                         書 記 官
中      華      民      國    九十      年      三      月    二十三    日
附錄本案論罪科刑法條全文：
刑法第三百二十一條
犯竊盜罪而有左列情形之一者，處六月以上五年以下有期徒刑：
一、於夜間侵入住宅或有人居住之建築物、船艦，或隱匿其內而犯之者。
二、毀越門扇、牆垣或其他安全設備而犯之者。
三、攜帶兇器而犯之者。
四、結夥三人以上而犯之者。
五、乘火災、水災或其他災害之際而犯之者。
六、在車站或埠頭而犯之者。
前項之未遂犯罰之。
刑法第三百四十六條第一項
(單純恐嚇罪)
意圖為自己或第三人不法之所有，以恐嚇使人將本人或第三人之物交付者，處六月以
上五年以下有期徒刑，得併科一千元以下罰金。


司法院資訊處製作；財團法人民間司法改革基金會備份。
